【裁判字號】    97,上易,1748
【裁判日期】    970925
【裁判案由】    竊盜等
【裁判全文】
臺灣高等法院刑事判決                97年度上易字第1748號
上  訴  人
即  被  告  乙○○
上列上訴人因竊盜等案件，不服臺灣宜蘭地方法院97年度易字第
181號，中華民國97年5月5日第一審判決（起訴案號：臺灣宜蘭
地方法院檢察署97年度偵字第920號），提起上訴，本院判決如
下：
    主  文
上訴駁回。
    事實及理由
一、本案經本院審理結果，認第一審以上訴人即被告乙○○所為
    如原審判決附表一編號1、2、3、5之犯行係犯刑法第321條
    第1項第1、2、3款之加重竊盜罪；如原審判決附表一編號4
    之犯行係犯刑法第321條第1項第2、3款之加重竊盜罪；如原
    審判決附表二編號1、2之犯行係犯刑法第349條第1項之收受
    贓物罪。判決「乙○○犯如（原審判決）附表一、二所示之
    罪，各處如（原審判決）附表一、二所示之刑。應執行有期
    徒刑參年柒月，扣案如（原審判決）附表三所示之物均沒收
    。」。認事用法及量刑均無不當，應予維持，並引用第一審
    判決書記載之事實、證據及理由（如附件）。
二、被告上訴意旨略以：(一)原審判決處刑過高；(二)伊於有偵查犯
    罪權限之公務員發覺其犯罪前，即就原判決附表一編號1、2
    、4、5之竊盜犯行，主動自首，並表示願接受裁判；(三)伊與
    李明煌間，雖係舊識朋友關係，然於受餽贈當時確實未曾認
    知受餽贈之數位相機2台係來路不明之贓物云云。
三、惟查：
  (一)被告經本院合法傳喚，無正當理由未於審判期日到庭。據其
    在原法院審理中之陳述，對於全部犯罪事實均已坦承不諱（
    見原審卷第42頁至第47頁）。
  (二)被告於原判決附表二所示之時、地，先後接受李明煌餽贈而
    收受之數位相機2台，其中1台係被害人甲○○於97年1月20
    日，在宜蘭縣冬山鄉○○○路150號遭竊，另1台則係被害人
    丙○○於97年2月3日晚間，在宜蘭縣羅東鎮○○路203巷11
    號遭竊等情，分據證人甲○○、丙○○於警詢中證述甚詳。
    次查，被告接受餽贈數位相機之對象李明煌，係曾與被告共
    犯多次竊盜罪之同夥；被告取得該等數位相機時，並未給付
    任何對價；且被告收受該等相機時，已有懷疑是贓物各節，
    亦據被告於檢察官偵查中供陳在卷（見卷第72頁至第74頁）
    。因之，被告上訴意旨所辯：於受餽贈當時確實未曾認知受
    餽贈之數位相機2台係來路不明之贓物等語，顯非屬實，而
    不足採。
  (三)被告就原判決附表一編號1、2、4、5之竊盜犯行，係於有偵
    查犯罪權限之公務員發覺其之竊盜犯行前，主動坦承為其所
    為，並自願接受裁判之事實，業據原審查明，並已依刑法第
    62條前段自首之規定減輕其刑（見原審判決理由二）。
  (四)原判決審酌：被告正值年壯，不循思正當管道牟取錢財，反
    屢次行竊及收受贓物，所竊財物之價值甚鉅，對社會安寧秩
    序之危害不可謂輕微，惟其犯後坦認犯行，主動配合調查，
    態度良好，可見其悔過之意，又係在旁把風，參與犯罪之程
    度較輕，並慮其每次參與犯罪所竊財物之價值不一、贓物之
    價值，及其離婚，育有1女，經濟來源不固定，國中肄業之
    智識程度等情狀，分別量處如原審判決附表一、二宣告刑欄
    所示之刑，並定其應執行刑。核無不合。
  (五)被告上訴意旨就贓物犯行部分空言否認有贓物認識，並就全
    部犯行指摘原審量刑過重，為無理由，應予駁回。
四、被告經合法傳喚，無正當理由不到庭，爰不待其陳述逕行判
    決。
五、據上論結，應依刑事訴訟法第373條、第368條、第371條，
    判決如主文。
本案經檢察官呂建昌到庭執行職務。
中    華    民    國    97    年    9     月    25    日
                  刑事第十庭    審判長法  官 楊炳禎
                                      法  官 朱光仁
                                      法  官 陳博志
以上正本證明與原本無異。
不得上訴。
                                      書記官 陳嘉文
中    華    民    國    97    年    9     月    30    日


司法院資訊處製作；財團法人民間司法改革基金會備份。
